【裁判字號】    97,訴,613
【裁判日期】    971031
【裁判案由】    違反槍砲彈藥刀械管制條例
【裁判全文】
臺灣新竹地方法院刑事判決
公  訴  人  臺灣新竹地方法院檢察署檢察官
被      告  甲○○
選任辯護人  李佳玲律師
            鄭勵堅律師
上列被告因違反槍砲彈藥刀械管制條例案件，經檢察官聲請以簡
易判決處刑（96年度偵字第6156號、第6270號），本院認應改用
通常程序審理，判決如下：
    主  文
甲○○未經許可，持有可發射子彈具有殺傷力之空氣槍，處有期
徒刑貳年，併科罰金新臺幣拾貳萬元，罰金如易服勞役，以新臺
幣壹仟元折算壹日。緩刑伍年。扣案如附表編號一、二所示之空
氣長槍貳枝、小型二氧化碳鋼瓶貳拾瓶、喇叭彈盒、鉛彈壹盒
，均沒收之。
    事實及理由
壹、構成犯罪事實：
    甲○○明知可發射金屬彈丸具有殺傷力之空氣槍，係槍砲彈
    藥刀械管制條例所管制之物品，非經中央主管機關內政部許
    可，不得無故持有，竟基於非法持有具有殺傷力之空氣槍犯
    意，於93年間之某日，於雅虎奇摩拍賣網站上，向姓名年籍
    不詳之某成年人，以新臺幣數千元至2萬元不等之代價，購
    得如附表編號一所示之以小型高壓氣體鋼瓶內氣體為發射動
    力及如附表編號二所示之以彈簧帶動活塞壓縮氣體為發射動
    力，經填裝適用之金屬彈丸發射後，其單位面積動能可逾每
    平方公分20焦耳，具有殺傷力之空氣長槍（槍枝管制編號00
    00000000號、0000000000號）2枝及供該空氣長槍使用之小
    型二氧化碳鋼瓶20瓶、4.4mm喇叭彈3盒及鉛彈1盒，未經許
    可而持有該具有殺傷力之空氣長槍，並將上開槍枝藏放於其
    位於新竹市○區○○里○○鄰○○街108巷17號之住處內。嗣
    於96年10月13日上午9時50分許，經警持本院核發之96年度
    聲搜字第553號搜索票前往上址搜索，並扣得如附表編號一
    、二所示之具有殺傷力之空氣長槍2支、4.4mm喇叭彈3盒、
    小型二氧化碳鋼瓶20瓶及鉛彈1盒後，始悉上情。
二、案經臺北市政府警察局刑事警察大隊報請臺灣新竹地方法院
    檢察署檢察官偵查後聲請簡易判決處刑，嗣經本院改依通常
    程序審理。
貳、認定犯罪事實所根據的證據及理由：
一、程序部分：
    按傳聞法則之重要理論依據，在於傳聞證據未經當事人之反
    對詰問予以核實，乃予排斥，惟若當事人已放棄對原供述人
    之反對詰問權，於法院審判時表明同意該等傳聞證據可作為
    證據，基於證據資料愈豐富，愈有助於真實發現之理念，並
    貫徹刑事訴訟法修法加重當事人進行主義之精神，確認當事
    人對於證據能力有處分權之制度，傳聞證據經當事人同意作
    為證據，法院認為適當者，亦得為證據。另當事人對於傳聞
    證據表示「沒有意見」，而未於言詞辯論終結前聲明異議（
    Without Objection ），應視為已有將該等傳聞證據採為證
    據之同意，此刑事訴訟法第159條之5定有明文。本案被告及
    其辯護人於本院審理程序中已表示對本院所提示調查之卷內
    人證物證之證據能力沒有意見，迄本院辯論終結前，被告及
    其辯護人亦未爭執本案證據之證據能力，依刑事訴訟法第15
    9條之5第2項之規定，應視為被告已同意本案相關之傳聞證
    據均可作為證據，本院斟酌本案卷內之證據並非非法取得，
    亦無證明力明顯過低之情形，且經本院於審判期日依法進行
    證據之調查、辯論，被告於訴訟上之程序權，已受保障，前
    開各該證據，均得採為證據，先予敘明。
二、實體部分：
  (一)被告甲○○於警局詢問時、檢察官偵查中不利於己之陳述及
    本院審理訊問時之自白。
  (二)扣案之空氣長槍2枝、小型二氧化碳鋼瓶20瓶、4.4mm喇叭彈
    3盒及鉛彈1盒可資佐證。
  (三)查獲之現場照片4幀在卷可查。
  (四)臺北市政府警察局槍枝初步檢視報告表2份附卷可查。
  (五)而扣案之槍枝經送請內政部警政署刑事警察局鑑驗，由該局
    以性能檢驗法及動能測試法鑑定結果：
    (1)送鑑空氣槍1枝（槍枝管制編號0000000000號），認係氣
      體動力式槍枝，以小型高壓氣體鋼瓶內氣體為發射動力，
      經以金屬彈丸測試3次，其中彈丸（直徑4.5mm、重量0.
      54g）最大發射速度為217公尺／秒，計算其動能為12
      焦耳，換算單位面積動能為79焦耳／平方公分。
    (2)送鑑空氣槍1枝（槍枝管制編號0000000000號），認係口
      徑4.5mm空氣槍，為中國製QB88型，槍號為V715565，以彈
      簧帶動活塞壓縮氣體為發射動力，經以金屬彈丸測試3次
      ，其中彈丸（直徑4.5mm、重量0.54g）最大發射速度為18
      7公尺／秒，計算其動能為9.4焦耳，換算其單位面積動能
      為59焦耳／平方公分。
    (3)殺傷力相關數據如下：
      美國軍醫總署定義：彈丸撞擊動能達58呎磅（約為78.6
        焦耳），則足以使人喪失戰鬥能力。
      內政部警政署刑事警察局對活豬作射擊測試結果，彈丸
        單位面積動能達24焦耳／平方公分，則足以穿入豬隻皮
        肉層。
      依日本科學警察研究所之研究結果，彈丸單位面積動能
        達20焦耳／平方公分，則足以穿入人體皮肉層。
    (4)此有內政部警政署96年11月12日刑鑑字第0960160680號槍
      彈鑑定書1份附卷為憑。
  (六)是以，扣案空氣長槍2枝之射擊單位面積動能均逾20焦耳/平
    方公分，足徵上開2枝空氣長槍在搭配金屬彈丸之使用下，
    確實具有殺傷力無疑，足認被告上開自白與事實相符，應堪
    採信。是以，本案事證明確，被告犯行堪以認定。
、論罪科刑的理由：
一、論罪：
  (一)按槍砲彈藥刀械管制條例第4條所列之槍砲，依同條例第5條
    規定，非經中央主管機關許可，不得製造、販賣、運輸、轉
    讓、出租、出借、持有、寄藏或陳列；而所謂之槍砲，係指
    火砲…空氣槍…及其他可發射金屬或子彈具有殺傷力之各式
    槍砲（同條例第4條第1項第1款參照）。本件被告甲○○持
    有如附表編號一、二所示之空氣長槍2枝，屬同條例第4條第
    1項第1款所列之空氣槍。核被告甲○○所為，係犯槍砲彈藥
    刀械管制條例第8條第4項之未經許可，持有空氣槍罪。公訴
    人認被告一行為同時持有上開2支空氣長槍，為同種想像競
    合犯，應依刑法第55條之規定，從一重處斷，容有誤會，附
    此敘明。
  (二)再按未經許可持有手槍，其持有之繼續，為行為之繼續，亦
    即一經持有手槍，罪即成立，但其完結須繼續至持有行為終
    了時為止（最高法院88年第8次刑事庭會議決議參照）。其
    間法律縱有變更，其行為既繼續實施至新法施行以後，即與
    犯罪後法律有變更之情形不同，不生新舊法比較適用問題（
    最高法院95年度臺上字第2250號判決意旨參照）。查被告於
    事實欄所示自93年間之某日起持有扣案如附表編號一、二所
    示具有殺傷力之空氣長槍2枝，經警於96年10月13日上午9時
    50分許查獲，被告未經許可持有空氣長槍之行為繼續中，槍
    砲彈藥刀械管制條例已於94年1月26日修正公布，另刑法亦
    於94年1月7日修正公布，並於95年7月1日施行，惟依上開說
    明，仍不生行為後法律變更之新舊法比較問題，應適用其行
    為終止時之修正後槍砲彈藥刀械管制條例、刑法相關規定論
    處。
  (三)刑罰減輕事由（刑法第59條）：查被告甲○○所犯之槍砲彈
    藥刀械管制條例第8條第4項之罪，法定刑為3年以上10年以
    下有期徒刑，念其因求好心切，一時思慮欠周，犯罪動機係
    為供射擊儲備選手及推廣射擊活動練習使用，而購買具有殺
    傷力之空氣手槍，並未持以另犯他罪；由其客觀上之犯罪情
    狀觀之，被告持有槍枝係因其擔任教練需要研究、實際經驗
    及指導學員操作練習，足認被告持有槍械並無犯罪不法意圖
    ，對社會治安亦尚未造成嚴重危害，情節尚屬輕微，被告自
    犯罪後就案情始末業已供承不諱，坦然面對深感懊悔，是認
    被告在客觀上足以引起一般同情，被告犯罪之情狀顯有可憫
    恕之處，被告持有可發射子彈具有殺傷力之空氣槍罪如科以
    法定最低刑度仍嫌過重，爰依刑法第59條規定酌量減輕其刑
    度。
二、科刑：
  (一)主刑：爰審酌扣案具有殺傷力之空氣槍係屬危險之物品，非
    經主管機關許可，不得持有，被告漠視法令，非法持有空氣
    手槍，對於社會治安具有潛在之危險，惟該空氣槍之殺傷力
    較諸一般改造手槍尚屬輕微，且被告並未持為其他不法之犯
    行，又犯後坦承犯行，知所悔悟，態度尚可，兼衡其犯罪之
    動機、目的、手段、生活狀況、教育智識程度等一切情狀，
    量處如主文所示之刑，且就罰金刑部分併予諭知易服勞役之
    折算標準。
  (二)緩刑：被告甲○○前未曾因故意犯罪受有期徒刑以上刑之宣
    告，有臺灣高等法院被告前案紀錄表1份在卷可證，其因一
    時失慮觸犯本件罪刑，經此次偵審程序及刑之宣告，當知所
    警惕，無再犯之虞，且被告有正當職業，犯後亦表悔悟，又
    被告已於97年8月5日捐款5萬元予社團法人新竹市生命線協
    會，有郵政劃撥儲金存款收據1紙在卷可查，是本院認為前
    開對其所宣告之刑，以暫不執行為適當，爰併予宣告緩刑5
    年，以啟自新。
  (三)從刑（沒收）：如附表編號一、二所示具有殺傷力之空氣長
    槍2枝，均係違禁物，不問屬於犯人與否，應依刑法第38條
    第1項第1款規定宣告沒收。另小型二氧化碳鋼瓶20瓶、4.4m
    m喇叭彈3盒及鉛彈1盒（以96年度彈保管字第82號扣押中，
    扣押物品清單見96年度偵字第6270號偵查卷第47頁），均係
    被告所有，供附表一、二所示具有殺傷力之空氣長槍所用之
    物，業據被告於本院審理中供承無訛，依同條例第1項第2款
    之規定併予宣告沒收。
據上論斷，應依刑事訴訟法第452條、第299條第1項前段，槍砲
彈藥刀械管制條例第8條第4項，刑法第11條前段、第59條、第74
條第1項第1款、第42條第3項前段、第38條第1項第1款、第2款，
判決如主文。
本案經檢察官李秋梅到庭執行職務。
中    華    民    國    97    年    10    月    31    日
                  刑事第四庭審判長法  官  林秋宜
                                  法  官  馮俊郎
                                  法  官  劉兆菊
以上正本證明與原本無異。
如不服本判決，應於收受本判決後10日內向本院提出上訴書狀，
上訴書狀應敘述具體理由。上訴書狀未敘述上訴理由者，應於上
訴期間屆滿後20日內補提理由書狀於本院（均須按他造當事人之
人數附繕本）「切勿逕送上級法院」。
中    華    民    國    97    年    10    月    31    日
                                   書記官  柯雅菱
附錄本案論罪科刑法條全文：
槍砲彈藥刀械管制條例第8條
未經許可，製造、販賣或運輸鋼筆槍、瓦斯槍、麻醉槍、獵槍、
空氣槍或第4條第1項第1款所定其他可發射金屬或子彈具有殺傷
力之各式槍砲者，處無期徒刑或5年以上有期徒刑，併科新臺幣1
千萬元以下罰金。
未經許可，轉讓、出租或出借前項所列槍枝者，處5年以上有期
徒刑，併科新臺幣1千萬元以下罰金。
意圖供自己或他人犯罪之用，而犯前2項之罪者，處無期徒刑或7
年以上有期徒刑，併科新臺幣1千萬元以下罰金。
未經許可，持有、寄藏或意圖販賣而陳列第1 項所列槍枝者，處
3年以上10年以下有期徒刑，併科新臺幣700萬元以下罰金。
第1項至第3項之未遂犯罰之。
附表：
┌──┬────────┬──┬────────────┐
│編號│    物品名稱    │數量│              備註      │
├──┼────────┼──┼────────────┤
│ 一 │空氣長槍（槍枝管│1枝 │保管字號：96年度黃保管  │
│    │制編號：00000000│    │字第96號，扣押物品清單  │
│    │44號）          │    │見96年度偵字6270號偵查卷│
├──┼────────┼──┤第46頁                  │
│ 二 │空氣長槍（槍枝管│1枝 │                        │
│    │制編號：00000000│    │                        │
│    │45號）          │    │                        │
└──┴────────┴──┴────────────┘


司法院資訊處製作；財團法人民間司法改革基金會備份。
